臺灣彰化地方法院民事判決　九十一年度簡上字第一七號
　　上　訴　人　中國農民銀行股份有限公司
　　法定代理人　甲 ○ ○
　　訴訟代理人　戊 ○ ○
　　　　　　　　丁 ○ ○
　　　　　　　　丙 ○ ○
　　被 上訴 人　彰濱水電材料有限公司
　　法定代理人　己 ○ ○
　　訴訟代理人　乙 ○ ○
右當事人間請求給付票款事件，上訴人對於中華民國九十年十二月十二日本院彰化簡
易庭第一審判決（九十年度彰簡字第三九九號）提起上訴，本院判決如左：
    主      文
上訴駁回。
第二審訴訟費用由上訴人負擔。
    事實及理由
一、上訴人起訴主張：伊執有分別為訴外人王審鎮、富冠科技股份有限公司所簽發，
    均經被上訴人背書之如附表所示支票四紙，經於各該發票日提示皆不獲付款等情
    ，本於票據關係，求為命被上訴人如數給付票款一百八十四萬零九百元及自為付
    款提示日起加給法定利息之判決。原審為上訴人敗訴之判決，其上訴聲明：求為
    判決(1)原判決廢棄；(2)被上訴人應給付上訴人一百八十四萬零九百元及各自提示
    日起至清償日止，按年息百分之六計算之利息。
二、被上訴人則以：伊不認識前揭支票之發票人，亦從未與之有何生意往來，支票背
    面「彰濱水電材料有限公司」之背書，係他人盜刻印章偽造，該背書並非伊所為
    ，其背書所使用之印章亦非伊所有等語，資為抗辯。
三、上訴人主張其執有如附表所示支票四紙，經各於發票日提示不獲付款之事實，有
    其所提支票及其退票理由單影本在卷為證，並為被上訴人所不爭執，堪信為真實
    。被上訴人抗辯該等支票上「彰濱水電材料有限公司」之背書為他人所偽造，上
    訴人對於該背書之真正，自應負舉證之責任。經查上訴人所提被上訴人公司設立
    登記事項卡上之印文，及被上訴人在台灣銀行鹿港分行、彰化銀行鹿港分行、彰
    化縣鹿港信用合作社、台中商業銀行鹿港分行存、借款所使用之印文，核均與系
    爭支票之印文，在外觀上即顯然有別，有各該銀行所檢送之印鑑卡、借據、約定
    書影本在卷可稽。上訴人對於該等印文，與系爭支票背書之印文不同，亦無異詞
    。另系爭支票係訴外人台餘企業股份有限公司及百懋企業股份有限公司（負責人
    均為訴外人張清良），以該公司與被上訴人有交易往來為由，提供系爭支票及統
    一發票五張向上訴人貼現借款，為上訴人所陳明。然經將該五張八十九年五、六
    月份及同年七、八月份，為台餘企業股份有限公司、百懋企業股份有限公司所開
    立，票號ＡＴ00000000、00000000、00000000、00
    000000、ＢＲ00000000號之統一發票影本，送台中市稅捐稽徵處
    黎明分處查詢結果，00000000、00000000號二張申報作廢，0
    0000000號並無該公司領用及申報記錄，00000000、00000
    000號雖有開立，但其買受人統一編號及交易金額，均與上訴人所提出者不同
    ，有該稅捐稽徵分處九十一年五月二日函復營業稅自動報繳年檔及統一發票明細
    表影本在卷可參，足徵上訴人所提統一發票所示之交易，顯有虛偽不實之情形，
    則其所稱為該交易相對人之被上訴人，豈有因支付該交易之貨款而背書轉讓系爭
    支票之可能。被上訴人抗辯系爭支票之背書非其所為，堪值採信。上訴人於原審
    聲請訊問證人張清良，經原審合法通知未到場，雖未續行傳喚，惟本院審酌張清
    良對於前開統一發票既有造假不實之情形，且經被上訴人對其提出偽造文書之刑
    事告訴，為兩造所陳明，張清良為推卸刑責，顯難期為公正之證言而有偏頗之虞
    ，縱其到場作有利於上訴人之證述，亦難以採憑，故無再行傳訊之必要。至被上
    訴人於另案即本院九十年度促字第四五四五號支付命令事件，對於該事件債權人
    以與系爭支票之背書印文相同之支票，聲請准予核發支付命令後，未於法定期間
    內提出異議，僅係被上訴人消極地未於法定期間對該支付命令提出異議，並非積
    極地承認該支票背書印文為真正，上訴人比附援引，執為不利於被上訴人之論據
    ，尚無可取。是依上訴人主張各節，均不足以證明系爭支票上「彰濱水電材料有
    限公司」之背書為真正，其本於票據追索權，請求被上訴人如數給付票款一百八
    十四萬零九百元及各自提示日起至清償日止，按年息百分之六計算之法定利息，
    即屬無據，自不應准許。原審為上訴人敗訴之判決，於法並無不合。上訴論旨，
    指摘原判決為不當，求予廢棄改判，為無理由，應予駁回。
據上論結，本件上訴為無理由，依民事訴訟法第四百三十六條之一第三項、第四百四
十九條第一項、第七十八條，判決如主文。
中　　　華　　　民　　　國　　九十一　　年　　　七　　　月　　 十二 　　日
                                  民事第二庭
                                      審判長法  官　何 志 通
                                            法　官　李 進 清
                                            法　官　陳 瑞 水
右為正本係照原本作成。
如不服本判決，依民事訴訟法第四百三十六條之二第一項提起上訴，應於判決送達後
二十日之不變期間內向本院提出上訴狀，同時表明上訴理由；其於裁判宣示後送達前
提起上訴者，應於判決送達後十日內補具之。
中　　　華　　　民　　　國　　九十一　　年　　　七　　　月　　 十二 　　日
                                        法院書記官　楊 筱 惠
~FO;
┌──────────────────────────────────────────────────────┐
│附表：                                                                              九十一年度簡上字第一七號│
├──┬─────┬──────┬─────────┬────────────┬──────────┬────┤
│編號│支 票號 碼│發 票 日  期│金  額（新台幣元）│付         款         人│發      票      人  │備    考│
├──┼─────┼──────┼─────────┼────────────┼──────────┼────┤
│ １ │AN 0000000│年１０月日│六十八萬七千六百元│台灣中小企業銀行虎尾分行│王  審  鎮          │        │
├──┼─────┼──────┼─────────┼────────────┼──────────┼────┤
│ ２ │AN 0000000│年１０月日│六十五萬八千三百元│同      右              │同    右            │        │
├──┼─────┼──────┼─────────┼────────────┼──────────┼────┤
│ ３ │AN 0000000│年月１０日│三十萬元          │同      右              │同    右            │        │
├──┼─────┼──────┼─────────┼────────────┼──────────┼────┤
│ ４ │UA 0000000│90年２月日│十九萬五千元      │聯邦商業銀行台中分行    │富冠科技股份有限公司│        │
└──┴─────┴──────┴─────────┴────────────┴──────────┴────┘
